---
title: "LDA"
author: "Karen López"
date: "2026-08-17"
output: html_document
---

```{r setup, include=FALSE}
knitr::opts_chunk$set(echo = TRUE)
```
Instalamos e importamos librerías necesarias.

```{r}
#install.packages(c("topicmodels", "tm"))
library(topicmodels)
library(tm)
```
Usamos los datos "AssociatePress", de la librería tm,  para el ejercicio.
Contiene la frecuencia de 10473 terminos en 2246 documentos.
```{r}
data("AssociatedPress") 
#help(AssociatedPress)

#dim(AssociatedPress)
#inspect(AssociatedPress[6:10, 1:10])

```
Usamos 5 topicos para ajustar el modelo. Usamos la función LDA y una semilla para reproducibilidad.
```{r}
modelo_lda <- LDA(AssociatedPress, k = 5, control = list(seed = 123))
```

Oservamos lo terminos asociados a cada topico. 

```{r}
terms(modelo_lda, 10)
```

Hasta ahora los topicos no están nombrados o son desconocidos.Para eso, según las palabras que estan asociadas a estos, asignarémos el nombre que consideremos coveniente:

Topico 1: Laboral
Topico 2: Legal
Topico 3: Económico
Topico 4: Político
Topico 5: Politica Internacional
