---
title: "TEORIA DE RESPUESTA AL ITEM"
author: "Karen López"
date: "2026-08-16 (Actualización)"
output:
  pdf_document: default
  html_document: default
---

```{r setup, include=FALSE}
knitr::opts_chunk$set(echo = TRUE)
```
EJERCICIO PRACTICO I:
Importamos la librería "mirt"
NOTA: Puede ser necesario instalar o actualizar otras librerías previamente.

```{r}
#install.packages("RcppParallel", repos = "https://cloud.r-project.org")
#install.packages("stringfish", repos = "https://cloud.r-project.org")
#install.packages("qs2", repos = "https://cloud.r-project.org")
#install.packages("SimDesign", repos = "https://cloud.r-project.org")
library(mirt)
```
Los datos que se usarán en este ejercico están incluidos en el paquete (respuestas dicotómicas)
NOTA:El dataset "LSAT7" está conformado por 6 columnas, de las cuales 5 hacen referencia a los items, y una a la frecuencia de cada parton de respuesta.Conviene organizar una dataset donde cada patron de respuesta se repita, según su frecuencia

```{r}
data("LSAT7")
str(LSAT7)
head(LSAT7)
datos <- LSAT7[rep(seq_len(nrow(LSAT7)), LSAT7$freq), 1:5]
head(datos)
```



Ajustamos un modelo 2PL unidimensional teniendo  en cuenta lo anterior.
```{r}

modelo <- mirt(datos, 1, itemtype = "2PL", freq = "freq")
```
Obtenemos los coeficientes de modleo ajustado
```{r}
summary(modelo)
coef(modelo, IRTpars = TRUE)

```

Si revisamos las cargas factoriales, observamos que el ítem 3 presenta la mayor carga factorial (0.708), por lo que es el ítem que tiene una relación más fuerte con la habilidad o variable latente que estamos midiendo. Por otro lado, el ítem 5 presenta la menor carga factorial (0.397), lo que indica que tiene una relación menos fuerte con dicha habilidad.

Por otra parte, si osbervamos los parametros a y b (Discriminación y Dificulatd respectivamente) tenemos que:

el item 1 tiene una baja dificultad (-1.88) y discriminación moderada (0.99),
el item 2 es más dificil que el anterior (-0.75) y tiene una buena discriminación (1.1),
el item 3 es el que permite mayor discrimación de los cinco evaluados (1.71),
el item 4 es el más dificil de los cinco  (-0.63), pero tiene baja discriminación (0.76),
el item 5 es el que tiene menos dificultad (-2.52) y baja discriminación (0.74)


```{r}
theta <- fscores(modelo)
head(theta)
```
 Curva característica del ítem (ICC)
```{r}
plot(modelo, type = "trace")
```
```